【裁判字號】    90,婚,219
【裁判日期】    901116
【裁判案由】    離    婚
【裁判全文】
臺灣桃園地方法院民事判決  九十年度婚字第二一九號
    原      告  丙○○
    被      告  乙○○
    訴訟代理人  甲○○
右當事人間請求離婚事件，本院判決如左：
    主      文
准原告與被告離婚。
訴訟費用由被告負擔。
    事      實
甲、原告方面：
  一、聲明：如主文所示。
  二、陳述：原告於民國八十八年三月三日與大陸地區人民之被告結婚，惟婚後被告
      均忙於在台灣地區打工，每日均至深夜始返家，亦未善盡照顧原告之責，已違
      背原告當初與被告結婚之本意。嗣於八十九年十二月間被告因在台灣地區非法
      打工而遭遣返大陸地區，且被告於九十年二月二十五日亦親自書立離婚協議書
      ，表明願與原告離婚之意思，又目前被告人在大陸地區，亦再度書立答辯狀表
      明願與原告離婚之意思，足證被告已無同心合一共謀美好永續婚姻生活之意念
      ，兩造間實已具有難以維持婚姻之重大事由，原告自得依民法第一千零五十二
      條第二項之規定請求判決離婚。
  三、證據：提出離婚協議書一份、戶籍謄本一份，並聲請訊問證人黃奎。
乙、被告方面：
  一、聲明：同意原告之請求。
  二、陳述：被告目前人係在大陸地區，然而縱使回來臺灣地區，被告亦不要跟原告
      維持婚姻，被告想要與原告離婚等語。
  三、證據：提出答辯詞書狀一份為證。
    理      由
一、按有難以維持婚姻之重大事由者，夫妻之一方得請求離婚，民法第一千零五十二
    條第二項定有明文。而婚姻之意義，在於夫妻間得共同生活，互相扶持，以履行
    彼此間對婚姻之承諾，若夫妻雙方已有多年不共同生活，且互不連絡關心聞問，
    則婚姻生活之意義已不存在，在此情形下，如雙方復無繼續履行共同生活之意願
    ，客觀上亦無回復共同生活之可能，則兩造間之婚姻已無任何實質之意義，本院
    認應與上開條文所指「有難以維持婚姻之重大事由」相當，而得由夫妻之一方訴
    請離婚。
二、經查：本件原告主張兩造為夫妻關係，嗣於八十九年十二月間被告因在台灣地區
    非法打工而遭遣返大陸地區，且被告於九十年二月二十五日亦親自書立離婚協議
    書，表明願與原告離婚之意思，又目前被告人在大陸地區，亦再度書立答辯狀表
    明願與原告離婚之事實，已據原告提出離婚協議書一份、戶籍謄本一份為證，並
    經證人黃奎到庭證述明確，且為被告所不爭執，並提出答辯詞書狀一份為證，故
    堪信原告上述主張為真實。準此，本件兩造主觀上既已無繼續經營共同夫妻生活
    之意願，則兩造間婚姻生活所應具有之共同生活，互相扶持，以履行彼此間對婚
    姻承諾之意義已不存在，且目前被告人在大陸地區亦無返回臺灣與原告同居之意
    願，足見，雙方在客觀上亦無回復共同生活之可能，揆諸首揭說明，本院認兩造
    間確有難以維持婚姻之重大事由，從而，原告本於民法第一千零五十二條第二項
    規定，訴請判決離婚，即屬正當，應予准許。
三、據上論結：本件原告之訴為有理由，依民事訴訟法第七十八條，判決如主文。
中      華      民      國    九十    年     十一     月     十六     日
                                        臺灣桃園地方法院民事第一庭
~B法      官  黃漢權
右為正本係照原本作成
如對本判決上訴應於判決送達後廿日內向本院提出上訴狀
中      華      民      國    九十      年      十一      月      二十一  日
~B法院書記官  吳佳美


司法院資訊處製作；財團法人民間司法改革基金會備份。
